Comptabilité générale du département
Archives départementales du Gers
- Dépenses., 1827-1940; 3 N 275 - 640
  - Livres de comptes par nature de dépenses (routes et vicinalité)., 1894-1940; 3 N 318 - 355
    - 1932., 3 N 347
    - 1933., 3 N 348
    - 1934., 3 N 349
    - 1935., 3 N 350
    - 1936., 3 N 351
    - 1937., 3 N 352
    - 1938., 3 N 353
    - 1939., 3 N 354
    - 1940., 3 N 355
  - Livres d'enregistrement des droits des créanciers., 1827-1939; 3 N 356 - 395
    Lacunes: 1829-1892, 1897, 1905-1908,1923-1926, 1935, 1938, 1940.
    - 1827 (cahiers)., 3 N 356
    - 1828 (cahiers)., 3 N 357
    - 1893., 3 N 358
    - 1894 (tome 1)., 3 N 359
    - 1894 (tome 2)., 3 N 360
    - 1895., 3 N 361
    - 1896., 3 N 362
    - 1898., 3 N 363
    - 1899., 3 N 364
    - 1900., 3 N 365
    - 1901., 3 N 366
    - 1902., 3 N 367
    - 1903., 3 N 368
    - 1904., 3 N 369
    - 1909., 3 N 370
    - 1910., 3 N 371
    - 1911., 3 N 372
    - 1912., 3 N 373
    - 1913., 3 N 374
    - 1914., 3 N 375
    - 1915., 3 N 376
    - 1916., 3 N 377
    - 1917., 3 N 378
    - 1918., 3 N 379
    - 1919., 3 N 380
    - 1920., 3 N 381
    - 1921., 3 N 382
    - 1922., 3 N 383
    - 1927., 3 N 384
    - 1928., 3 N 385
    - 1929., 3 N 386
    - 1930., 3 N 387
    - 1931., 3 N 388
    - 1932., 3 N 389
    - 1933 (tome 1)., 3 N 390
    - 1933 (tome 2)., 3 N 391
    - 1934., 3 N 392
    - 1936., 3 N 393
    - 1937., 3 N 394
    - 1939., 3 N 395
  - Livres auxiliaires des dépenses fixes: préfet, sous-préfets, secrétaire général, conseillers de préfecture: traitement., 1827-1848; 3 N 396 - 415
    Lacunes: 1829, 1833.
    - 1827., 3 N 396
    - 1828., 3 N 397
    - 1830., 3 N 398
    - 1831., 3 N 399
    - 1832., 3 N 400
    - 1834., 3 N 401
    - 1835., 3 N 402
    - 1836., 3 N 403
    - 1837., 3 N 404
    - 1838., 3 N 405
    - 1839., 3 N 406
    - 1840., 3 N 407
    - 1841., 3 N 408
    - 1842., 3 N 409
    - 1843., 3 N 410
    - 1844., 3 N 411
    - 1845., 3 N 412
    - 1846., 3 N 413
    - 1847., 3 N 414
    - 1848., 3 N 415
  - Livres auxiliaires des dépenses facultatives., 1830-1838; 3 N 416 - 423
    Lacune: 1833.
    - 1830., 3 N 416
    - 1831., 3 N 417
    - 1832., 3 N 418
    - 1834., 3 N 419
    - 1835., 3 N 420
    - 1836., 3 N 421
    - 1837., 3 N 422
    - 1838., 3 N 423
  - Livres auxiliaires des dépenses variables., 1830-1841; 3 N 424 - 434
    - 1830., 3 N 424
    - 1831., 3 N 425
    - 1832., 3 N 426
    - 1834., 3 N 427
    - 1835., 3 N 428
    - 1836., 3 N 429
    - 1837., 3 N 430
    - 1838., 3 N 431
    - 1839., 3 N 432
    - 1840., 3 N 433
    - 1841., 3 N 434
  - Dépenses variables, journal des mandats., 1832-1832; 3 N 435
  - Dépenses variables, journal des liquidations., 1832-1832; 3 N 436
  - Livres auxiliaires (ministère de l'Intérieur)., 1842-1893; 3 N 437 - 481
    Lacunes: 1884-1890.
    - 1842., 3 N 437
    - 1843., 3 N 438
    - 1844., 3 N 439
    - 1845., 3 N 440
    - 1846., 3 N 441
    - 1847., 3 N 442
    - 1848., 3 N 443
    - 1849., 3 N 444
    - 1850., 3 N 445
    - 1851., 3 N 446
    - 1852., 3 N 447
    - 1853., 3 N 448
    - 1854., 3 N 449
    - 1855., 3 N 450
    - 1856., 3 N 451
    - 1857., 3 N 452
    - 1858., 3 N 453
    - 1859., 3 N 454
    - 1860., 3 N 455
    - 1861., 3 N 456
    - 1862., 3 N 457
    - 1863., 3 N 458
    - 1864., 3 N 459
    - 1865., 3 N 460
    - 1866., 3 N 461
    - 1867., 3 N 462
    - 1868., 3 N 463
    - 1869., 3 N 464
    - 1870., 3 N 465
    - 1871., 3 N 466
    - 1872., 3 N 467
    - 1873., 3 N 468
    - 1874., 3 N 469
    - 1875., 3 N 470
    - 1876., 3 N 471
    - 1877., 3 N 472
    - 1878., 3 N 473
    - 1879., 3 N 474
    - 1880., 3 N 475
    - 1881., 3 N 476
    - 1882., 3 N 477
    - 1883., 3 N 478
    - 1891., 3 N 479
    - 1892., 3 N 480
    - 1893., 3 N 481
  - Livres auxiliaires généraux., 1884-1890; 3 N 482 - 488
    - 1884., 3 N 482
    - 1885., 3 N 483
    - 1886., 3 N 484
    - 1887., 3 N 485
    - 1888., 3 N 486
    - 1889., 3 N 487
    - 1890., 3 N 488
  - Livres des engagements et prises en charge., 1894-1904; 3 N 489 - 498
    Lacune: 1895.
    - 1894., 3 N 489
    - 1896., 3 N 490
    - 1897., 3 N 491
    - 1898., 3 N 492
    - 1899., 3 N 493
    - 1900., 3 N 494
    - 1901., 3 N 495
    - 1902., 3 N 496
    - 1903., 3 N 497
    - 1904., 3 N 498
  - Livres des engagements et prises en charge (routes et vicinalité)., 1894-1904; 3 N 499 - 505
    Lacunes: 1895, 1897-1899.
    - 1894., 3 N 499
    - 1896., 3 N 500
    - 1900., 3 N 501
    - 1901., 3 N 502
    - 1902., 3 N 503
    - 1903., 3 N 504
    - 1904., 3 N 505
  - Livres de détail des paiements effectués., 1829-1900; 3 N 506 - 509
    - 1829 (cahier)., 3 N 506
    - 1895., 3 N 507
    - 1898., 3 N 508
    - 1900., 3 N 509
  - Livres des dépenses., 1898-1901; 3 N 510 - 514
    - 1898., 3 N 510
    - 1899., 3 N 511
    - 1900 (tome 1)., 3 N 512
    - 1900 (tome 2)., 3 N 513
    - 1901., 3 N 514
  - Livres-journaux, comptes ouverts par chapitres., 1827-1940; 3 N 515 - 521
    Lacunes: 1829-1935
    - 1827., 3 N 515
    - 1828., 3 N 516
    - 1936., 3 N 517
    - 1937., 3 N 518
    - 1938., 3 N 519
    - 1939., 3 N 520
    - 1940., 3 N 521
  - Livres généraux des mandats de paiement., 1934-1940; 3 N 522 - 526
    Lacunes: 1935, 1938.
    - 1934., 3 N 522
    - 1936., 3 N 523
    - 1937., 3 N 524
    - 1939., 3 N 525
    - 1940., 3 N 526
- Traitement des fonctionnaires du département., 1799-1946; 3 N 527 - 575
  - Affaires générales, des préfectures et de leurs bureaux (1838) et règlements du personnel des bureaux de la préfecture et des sous-préfectures (1909); opuscules, correspondance et instructions (1930-1939)., 1838-1939; 3 N 527
  - Traitement du préfet, du secrétaire général, des sous-préfets et des conseillers de préfecture, états nominatifs, circulaires, correspondance., 1801-1830; 3 N 528 - 532
    - an IX-an XI., 3 N 528
    - an XII-1809., 3 N 529
    - 1810-1814., 3 N 530
    - 1815-1817., 3 N 531
    - 1818-1830., 3 N 532
  - Documents communs au traitement des employés de préfecture et de sous-préfectures., 1802-1939; 3 N 533 - 534
    - Traitement des employés de la préfecture et des sous-préfectures, états nominatifs, correspondance., 1802-1939; 3 N 533
    - Personnel de la préfecture, des sous-préfectures et des Archives., 1886-1936; 3 N 534
  - Traitement du personnel de la préfecture., 1804-1940; 3 N 535 - 555
    - États nominatifs, circulaires et correspondance., 1804-1890; 3 N 535
    - Fonds d'abonnement, états annuels., 1901-1909; 3 N 536
    - Carnets annuels., 1902-1913; 3 N 537
    - États nominatifs., 1915-1940; 3 N 538 - 554
      - 1915-1924., 3 N 538
      - 1925., 3 N 539
      - 1926., 3 N 540
      - 1927., 3 N 541
      - 1928., 3 N 542
      - 1929., 3 N 543
      - 1930., 3 N 544
      - 1931., 3 N 545
      - 1932., 3 N 546
      - 1933., 3 N 547
      - 1934., 3 N 548
      - 1935., 3 N 549
      - 1936., 3 N 550
      - 1937., 3 N 551
      - 1938., 3 N 552
      - 1939., 3 N 553
      - 1940., 3 N 554
    - Traitement des membres du corps préfectoral, chef de cabinet et commissaires de police, états nominatifs., 1936-1940; 3 N 555
  - Traitement du personnel des sous-préfectures., 1799-1940; 3 N 556 - 560
    - Sous-préfectures, traitement des employés, documents communs à toutes les sous-préfectures., 1799-1807; 3 N 556
    - Sous-préfecture de Condom, traitement du personnel., 1800-1940; 3 N 557
    - Sous-préfecture de Lectoure, traitement du personnel., 1800-1926; 3 N 558
    - Sous-préfecture de Lombez, traitement du personnel., 1831-1926; 3 N 559
    - Sous-préfecture de Mirande, traitement du personnel., 1852-1836; 3 N 560
  - Traitement des employés de la préfecture et des fonctionnaires départementaux., 1920-1946; 3 N 561 - 566
    - Registre du personnel de la préfecture et des services départementaux., 1920-1946; 3 N 561
    - Traitement du personnel titulaire et auxiliaire, indemnités diverses, salaire des concierges des tribunaux, services agricoles et allocations familiales., 1938-1938; 3 N 562
    - Traitement et indemnités du personnel titulaire et auxiliaire, préfecture et services départementaux, fiches nominatives., 1939-1939; 3 N 563
    - Traitement et indemnités du personnel titulaire et auxiliaire, préfecture et services départementaux, employés mobilisés, fiches nominatives., 1940-1940; 3 N 564
    - Personnel départemental, état nominatif, cahier d'assurances sociales., 1930-1935; 3 N 565
    - Personnel départemental auxiliaire, assurances sociales, états nominatifs., 1937-1938; 3 N 566
  - Traitement et indemnités des employés des services départementaux., 1914-1941; 3 N 567 - 575
    - Service des routes, traitements et honoraires des ingénieurs, fiches nominatives., 1917-1935; 3 N 567
    - Service vicinal, décomptes des sommes dues aux cantonniers., 1922-1930; 3 N 568 - 570
      - 1922-1924., 3 N 568
      - 1926-1928., 3 N 569
      - 1929-1930., 3 N 570
    - Direction des services agricoles et services sanitaires, traitement et indemnités du personnel, états nominatifs., 1916-1941; 3 N 571
    - École d'agriculture de Beaulieu, traitement et indemnités du personnel, états nominatifs., 1933-1941; 3 N 572
    - Service sanitaire des animaux, mémoires des sommes dues., 1937-1941; 3 N 573
    - Animaux nuisibles, primes de destruction., 1914-1940; 3 N 574
    - Cinémathèque, traitement et indemnités du personnel., 1933-1939; 3 N 575
- Secours départementaux., 1906-1945; 3 N 576 - 636
  - Caisse de retraite des prêtres âgés ou infirmes du diocèse d'Auch., 1906-1931; 3 N 576 - 581
    - Caisse de retraite, inventaire des biens, actif et passif, état sommaire (1906-1907). Maison de retraite mise sous séquestre, procès-verbal de visite, (1906). Pensions, versement, réclamations, correspondance administrative (1907-1908). Cotisations, remboursement, demandes de prêtres ou de leurs ayants droit, correspondance, états des créanciers (1909-1910)., 1906-1910; 3 N 576
    - Dossiers nominatifs de remboursement (initiale B)., 1909-1909; 3 N 577
    - Dossiers nominatifs de remboursement (initiale T)., 1909-1909; 3 N 578
    - Caisse de retraite, immeubles et rentes, transfert au département, circulaires, décret du 18 août 1912. Pensions versées par le département, renouvellement de titres, correspondance (1913-1924). Questionnaire adressé aux autres préfectures sur leur mode de remboursement aux ecclésiastiques ne recevant ni pensions ni secours (1914)., 1912-1924; 3 N 579
    - Prêtres ne recevant ni pension ni secours, action judiciaire pour le remboursement des sommes versées., 1920-1931; 3 N 580
    - Immeubles ayant appartenu à l'ancienne maison de retraite des prêtres. Restitution aux héritiers de Jean-François de Seissan de Marignan d'une partie de l'immeuble de l'ancienne maison de retraite (plan) (1909-1911). Location des n° 4 et n° 5 place Louis Blanc (plans) (1913-1924). Location du seul n° 4 (1926). Projet de loger au n° 5 un service administratif, rapports (plans) (1925). Vente de la maison rue Daumesnil et de la maison n° 5 place Louis Blanc (1929-1930)., 1909-1930; 3 N 581
  - Aides aux réfugiés., 1917-1945; 3 N 582 - 636
    - Evacués franco-belges, mandats de paiement (1917-1920). Aide aux enfants immigrés du Proche-Orient (1925). Secours accordés aux Français réfugiés d'Espagne (1936-1937). Secours accordés aux réfugiés sarrois (1937-1938)., 1917-1938; 3 N 582
    - Livre-journal des mandats de paiement d'assistance aux réfugiés espagnols, aux réfugiés civils, aux internés et aux populations évacuées., 1940-1945; 3 N 583
    - Secours apportés aux réfugiés espagnols de la guerre d'Espagne., 1937-1941; 3 N 584 - 636
      - Documents généraux, délégations de crédits, fourniture de matériel d'intendance militaire, mémoires de transports pour indigents, frais de reconduite à la frontière., 1937-1940; 3 N 584
      - Réfugiés espagnols, aide médicale gratuite, listes nominatives., 1937-1938; 3 N 585
      - Centres gersois d'hébergement, notes de fournitures et mandatements., 1937-1941; 3 N 586 - 636
        - Aignan., 1939-1940; 3 N 586
        - Aubiet., 1939-1939; 3 N 587
        - Auch-Lavacant., 1937-1940; 3 N 588
        - Aux-Aussat., 1939-1940; 3 N 589
        - Barran., 1939-1941; 3 N 590
        - Beaumarchès., 1939-1940; 3 N 591
        - Berdoues., 1939-1939; 3 N 592
        - Bézéril., 1939-1940; 3 N 593
        - Biran., 1939-1939; 3 N 594
        - Castéra-Verduzan., 1939-1940; 3 N 595
        - Cazaubon., 1939-1940; 3 N 596
        - Condom., 1937-1940; 3 N 597
        - Eauze., 1939-1939; 3 N 598
        - Endoufielle., 1939-1940; 3 N 599
        - Escorneboeuf., 1939-1940; 3 N 600
        - Fleurance., 1937-1939; 3 N 601
        - Gavarret., 1939-1939; 3 N 602
        - L'Isle-Jourdain., 1939-1940; 3 N 603
        - L'Isle-de-Noé., 1939-1940; 3 N 604
        - Jégun., 1939-1939; 3 N 605
        - Lahas., 1939-1940; 3 N 606
        - Lavardens., 1939-1941; 3 N 607
        - Laymont., 1939-1939; 3 N 608
        - Lectoure., 1939-1939; 3 N 609
        - Lombez., 1937-1940; 3 N 610
        - Marciac., 1939-1939; 3 N 611
        - Masseube., 1939-1939; 3 N 612
        - Mauvezin., 1939-1939; 3 N 613
        - Miramont., 1939-1940; 3 N 614
        - Mirande., 1937-1940; 3 N 615
        - Monferrand-Savès., 1939-1941; 3 N 616
        - Montaut-les-Créneaux., 1939-1939; 3 N 617
        - Montbert., 1939-1939; 3 N 618
        - Montesquiou., 1939-1940; 3 N 619
        - Montpezat., 1939-1940; 3 N 620
        - Montréal., 1939-1941; 3 N 621
        - Nougaroulet., 1939-1939; 3 N 622
        - Ordan-Larroque., 1939-1940; 3 N 623
        - Pessan., 1939-1940; 3 N 624
        - Plaisance., 1939-1939; 3 N 625
        - Riguepeu., 1939-1939; 3 N 626
        - Sabazan., 1939-1939; 3 N 627
        - Saint-Arailles., 1939-1940; 3 N 628
        - Saint-Sauvy., 1939-1940; 3 N 629
        - Sainte-Marie., 1939-1939; 3 N 630
        - Seissan., 1939-1940; 3 N 631
        - Tasque., 1939-1939; 3 N 632
        - Tillac., 1939-1940; 3 N 633
        - Touget., 1939-1939; 3 N 634
        - Valence-sur-Baïse., 1939-1939; 3 N 635
        - Vic-Fezensac., 1939-1939; 3 N 636
- Fournitures., 1800-1941; 3 N 637 - 640
  - Fournitures de bureau., 1800-1941; 3 N 637 - 639
    - Imprimés et impressions, correspondance, états des impressions, séries de prix, catalogues, factures., an VIII-1940; 3 N 637
    - Machines à écrire, correspondance, catalogues, factures. Marques: Eyquem, Remington, Dactyle, Underwood, Oliver et multiplicateur Gestetner., 1896-1940; 3 N 638
    - Papeterie, librairie et mobilier, factures (1902-1941). Éclairage et chauffage, factures (1917-1939)., 3 N 639
  - Modèles de mesures républicaines, correspondance (an X). Vêture des enfants assistés (1916-1940). Produits alimentaires (1918-1939), soins (1921-1925). Produits de droguerie (1918-1934). Matériaux et outillage de construction (1917-1940). Produits d'horticulture, plants et outillage (1924-1936). Photographie (1932-1940). Cinémathèque, titres de films, matériel, factures, correspondance (1932-1939)., an X-1940; 3 N 640